# 股权激励会影响稀释每股收益的计算吗？

提问人：wx_5ae078111224 时间：2023-07-22 17:55:55
陈版主，书上说认股权证、股份期权、可转换债券等增加会影响稀释每股收益。想请问陈版主，① 员工股权激励是否与股份期权一样的性质，在计算稀释每股收益时，需要考虑这部分未来可能行权的股份呢？假如前列问题是肯定回答，且企业系亏损企业，会有反稀释的作用，是否就不用考虑呢？这种情况，稀释每股收益会等于基本每股收益。
② 稀释每股收益，系假定稀释性潜在普通股转换为已发行普通股。计算稀释每股收益，在基本每股收益的基础上，增加考虑认股权证、股份期权、可转换债券等增加的普通股加权平均数，如果问题①成立，那么员工股权激励未来可行权的数量只会越来越少（员工辞职/业绩不达标），这是否代表员工股权激励中，稀释作用会越来越少。。。
请陈版主指教，谢谢。

回答人：chenyiwei
“员工股权激励”并不是与“认股权证、股份期权、可转换债券等”平行、并列的概念。请说明股权激励的具体方式，并注意确保其满足股份支付定义，而不是利润分享计划之类。
涉及股份支付是否具有反稀释作用，是将行权价格与报告期内股价相比较得到的。但对于亏损企业而言，确实比较常见的是反稀释影响。
随着时间流逝、可授予（行权）权益工具数量的减少等，可能存在稀释每股收益与基本每股收益的差异逐期缩小的情况。